FRANCISCO VALDIVIA CATATA

BACHILLER EN ECONOMÍA

Recopilación de información | Análisis de datos | Redacción académica

(+51) 934 395 428

francisco.valdivia.catata@gmail.com

7 Francisco Valdivia Catata (SrFerald)

in francisco-valdivia-catata

♥ Jesús María, Lima, Perú

Perfil Profesional

Bachiller en Economía por la Universidad Nacional Mayor de San Marcos (UNMSM). Ex becario de los cursos de extensión universitaria de OSITRÁN e INDECOPI. Con estudios de especialización en manejo de microdatos, creación de indicadores socioeconómicos, métodos cuantitativos, redacción científica y teoría económica. Con experiencia en análisis de proyectos de inversión, desarrollo de documentos académicos y docencia universitaria. Actual director en la Dirección Académica de Evidencia y asistente de cátedra en materia de regulación económica en la Facultad de Ciencias Económicas de la UNMSM.

Formación Académica

Bachiller en Economía con mención en Economía Pública (Tercio superior)

Abr. 2016 - Feb. 2022

Universidad Nacional Mayor de San Marcos

Becario del Curso de Extensión Universitaria 2023 - OSITRÁN Ene. 2023 - Feb. 2023

Organismo Supervisor de la Inversión en Infraestructura de Transporte de Uso Público

Becario del Advanced Economics Program 2023 - RIEF Ago. 2023 - Oct. 2023

Research Institute in Economics and Finance

Becario del Programa de Extensión Universitaria 2024 - INDECOPI Enc. 2024 - Feb. 2024

Instituto Nacional de Defensa de la Competencia y de la Protección de la Propiedad Intelectual

Experiencia Laboral

Allinta E.I.R.L.

Analista de proyectos de inversión

Set. 2023 - Dic. 2023

Encargado de elaborar la formulación de un proyecto de inversión agroforestal para distintos centros poblados en los distritos San Juan Bautista y Fernando Lores, provincia de Maynas, departamento de Loreto.

- Elaboré el diagnóstico del proyecto de inversión utilizando fuentes de información primarias y secundarias.
- Gestioné el planteamiento de los objetivos y alternativas de solución del proyecto.
- Brindé soporte en la elaboración de documentos y presentaciones, así como en el desarrollo de reuniones.

Experiencia Extraprofesional

Universidad Nacional Mayor de San Marcos

Asistente de cátedra Abr. 2024 - Actual

Encargado de desarrollar sesiones y evaluar el rendimiento académico de estudiantes en los cursos de Teoría de la Regulación y Regulación de Servicios Públicos.

- Imparto sesiones introductorias sobre teoría de la regulación económica.
- Elaboro recursos educativos profesionales como soporte para las sesiones.
- Superviso el desenvolvimiento de estudiantes durante las sesiones y evaluaciones.

Evidencia: Observatorio de Políticas Públicas para el Desarrollo

Director Académico
Mar. 2024 - Actual
Miembro editorial
Jul. 2023 - Feb. 2024

Organización juvenil acreditada por la Senaju dedicada a la investigación socioeconómica y difusión del impacto de las políticas públicas en el Perú.

- Gestiono la elaboración, revisión y evaluación de informes estadísticos y artículos académicos.
- Superviso los estándares de diseño, estructura y presentación de la revista institucional.
- Lidero el desarrollo de talleres y seminarios en colaboración con distintos profesionales e investigadores.

Cursos Especializados

Redacción de artículos científicos | Universidad Peruana Cayetano Heredia Ago. 2023 - Oct. 2023
Especialización en econometría usando Stata | Valora Consultoría Abr. 2023 - May. 2023
Análisis de datos y econometría con R y Python | Grupo Lambda Mar. 2023 - Abr. 2023
Elaboración de indicadores socioeconómicos usando Stata | Valora Consultoría Oct. 2020 - Nov. 2020

✓ Competencias Profesionales

Programas: Stata, R, Python, LaTeX (intermedio) Office: Excel, Word, Power Point (avanzado)

Idiomas: Inglés (avanzado)

Aptitudes: Actitud proactiva, iniciativa, trabajo en equipo, planificación y organización